sl-SI: Oblačila in dodatki > Dodatki za oblačila > Klobuki: Baseball kape; Pletene kape; Baretke; Klobuki za čolnarjenje; Bowler klobuki; Klobučki; Klobuki Cloche; Kavbojski klobuki; Fedora klobuki; Fesi; Čepice; Maturantske kape; Kufiji in topisi; Časopisnikarske kape; Panamski slamniki; Elegantni klobuki; Klobuki s krajšim robom; Kape s šiltom; Sombreri; Klobuki za zaščito pred soncem; Cilindri; Trilby klobuki; Kape z mrežico; Vizorji; Zimska pokrivala
ro-RO: Îmbrăcăminte și accesorii > Accesorii vestimentare > Pălării și căciuli: Șepci de baseball; Fesuri; Berete; Pălării canotier; Pălării melon; Pălării tip cupă; Pălării clopot; Pălării de cowboy; Pălării fedora; Fesuri; Șapcă moale; Toci de absolvire; Kufi și topi; Șepci newsboy; Pălării panama; Pălării pillbox; Pălării pork pie; Șepci cu capsă la spate; Sombrerouri; Pălării de soare; Jobene; Pălării trilby; Șepci; Viziere; Căciuli de iarnă
it: Abbigliamento e accessori > Accessori di abbigliamento > Cappelli: Cappellini da baseball; Berretti; Baschi; Cappelli paglietta; Cappelli a bombetta; Cappelli da pescatore; Cappelli a cloche; Cappelli da cowboy; Borsalino; Fez; Berretti piatti; Tocchi di laurea; Kufi e topi; Berretti newsboy; Cappelli Panama; Cappelli a tamburello; Cappelli pork pie; Cappellini snapback; Sombrero; Cappelli da sole; Cappelli a cilindro; Trilby; Cappelli da camionista; Visiere; Cappelli invernali
en: Apparel & Accessories > Clothing Accessories > Hats: Baseball Caps; Beanies; Berets; Boater Hats; Bowler Hats; Bucket Hats; Cloche Hats; Cowboy Hats; Fedoras; Fezzes; Flat Caps; Graduation Caps; Kufis & Topis; Newsboy Caps; Panama Hats; Pillbox Hats; Pork Pie Hats; Snapback Caps; Sombreros; Sun Hats; Top Hats; Trilbies; Trucker Hats; Visors; Winter Hats
hr-HR: Odjeća i modni dodaci > Dodaci za odjeću > Šeširi: Šilterice; Pletene kape; Beretke; Boater šeširi; Polucilindri; Ribarski šeširi; Cloche šeširi; Kaubojski šeširi; Fedore; Fesovi; Ravne kape; Kape za maturu; Kufi i topi; Newsboy kape; Panama šeširi; Pillbox šeširi; Pork pie šeširi; Šilterice ravnog šilta; Sombrero; Šeširi za sunce; Cilindri; Trilby šeširi; Šilterice s mrežicom; Viziri; Zimski šeširi
da: Tøj og tilbehør > Tilbehør til tøj > Hatte: Baseballkasketter; Beanies; Baretter; Boater-hatte; Bowlerhatte; Bøllehatte; Cloche-hatte; Cowboyhatte; Fedora; Fesser; Flade kasketter; Studenterhuer og dimissionshatte; Kufier og topier; Sixpence-kasketter; Panamahatte; Pilleæskehatte; Pork pie-hatte; Kasketter med trykknap; Sombreroer; Solhatte; Tophatte; Trilbier; Truckerhatte; Visirer; Vinterhatte
el: Ένδυση και αξεσουάρ > Αξεσουάρ ρούχων > Καπέλα (Hats): Καπέλα του μπέιζμπολ; Σκουφάκια; Μπερέδες; Καπέλα boater; Καπέλα μπόουλερ; Καπέλα Bucket; Καπέλα cloche; Καπέλα καουμπόι; Καπέλα φεντόρα; Φέσια; Τραγιάσκες; Καπέλα αποφοίτησης; Σκούφοι κούφι και τόπι; Τραγιάσκες newsboy; Καπέλα Παναμά; Καπέλα pillbox; Καπέλα pork pie; Καπέλα Snapback; Σομπρέρο; Καπέλα παραλίας; Ψηλά καπέλα; Καπέλο τριλμπί; Καπέλα φορτηγατζή; Γείσα; Χειμερινά καπέλα
fr: Vêtements et accessoires > Accessoires d’habillement > Chapeaux: Casquettes de baseball; Bonnets; Bérets; Canotiers; Chapeaux melon; Bobs; Chapeaux cloche; Chapeaux de cowboy; Fedoras; Fez; Casquettes plates; Toques de diplômé; Kufis et topis; Casquettes gavroche; Chapeaux panama; Chapeaux tambourin; Chapeaux pork pie; Casquettes snapback; Sombreros; Chapeaux de soleil; Hauts-de-forme; Trilby; Chapeaux de camionneur; Visières; Chapeaux d’hiver
ru: Одежда, обувь и аксессуары > Аксессуары > Шляпы, шапки, кепки: Бейсболки; Шапки-бини; Береты; Шляпы канотье; Шляпы-котелки; Панамы; Шляпки-клош; Ковбойские шляпы; Шляпы-федоры; Фески; Кепки; Академические шапочки; Куфи и топи; Кепки газетчика; Панамские шляпы; Шляпки-таблетки; Шляпы порк-пай; Бейсболки с прямым козырьком; Сомбреро; Широкополые шляпы; Цилиндры; Шляпы-трильби; Бейсболки с сеточкой; Козырьки; Зимние шапки
pl: Ubrania i akcesoria > Akcesoria do ubrań > Kapelusze: Czapki baseballowe; Czapki beanie; Berety; Kapelusze kanotiery; Meloniki; Czapki bucket hat; Kapelusze klosze; Kapelusze kowbojskie; Kapelusze fedora; Fezy; Kaszkiety; Birety; Czapki kufi i topi; Kaszkiety; Kapelusze panama; Toczki; Kapelusze pork pie; Czapki typu snapback; Sombrera; Kapelusze przeciwsłoneczne; Cylindry; Kapelusze trilby; Czapki typu trucker; Daszki; Czapki zimowe
nl: Kleding en accessoires > Kledingaccessoires > Hoeden: Honkbalpetten; Mutsen; Baretjes; Schippershoeden; Bolhoeden; Vissershoeden; Cloche-hoeden; Cowboyhoeden; Fedora's; Fezzen; Platte petten; Afstudeerhoeden; Koefi's en topi's; Newsboy-petten; Panamahoeden; Pillbox-hoeden; Pork pie-hoeden; Snapback-petten; Sombrero's; Zonnehoeden; Hoge hoeden; Trilby's; Truckerpetten; Vizieren; Wintermutsen
th: เสื้อผ้าและเครื่องประดับ > อุปกรณ์เสื้อผ้า > หมวก: หมวกเบสบอล; หมวกบีนนี่; หมวกเบเรต์; หมวกโบทเทอร์; หมวกโบว์เลอร์; หมวกบักเก็ต; หมวกโคลช; หมวกคาวบอย; หมวกทรงเฟโดร่า; หมวกเฟซ; หมวกแฟล็ตแคป; หมวกรับปริญญา; หมวกคูฟีและหมวกโทปี; หมวกนิวส์บอย; หมวกปานามา; หมวกพิลบ็อกซ์; หมวกพอร์คพาย; หมวกแก็ปปรับระดับที่ด้านหลัง; หมวกซอมเบรโร่; หมวกกันแดด; หมวกทรงสูง; หมวกทริลบี้; หมวกแก็ปมีตาข่ายด้านหลัง; หมวกวิ่งทรงครึ่งใบ; หมวกกันหนาว
zh-CN: 服饰与配饰 > 服装配饰 > 帽子: 棒球帽; 贝尼帽; 贝雷帽; 平顶硬草帽; 圆顶礼帽; 渔夫帽; 钟形帽; 牛仔帽; 软呢帽; 土耳其毡帽; 平顶帽; 学士帽; 库菲帽和托皮帽; 报童帽; 巴拿马草帽; 药盒帽; 猪肉派帽; 后扣帽; 墨西哥宽边帽; 遮阳帽; 高顶礼帽; 软毡帽; 卡车司机帽; 空顶帽; 冬帽
sv: Kläder och accessoarer > Klädaccessoarer > Hattar: Baseballkeps; Toppluvor; Baskrar; Canotierer; Bowler-hattar; Hinkhttar; Klockhattar; Cowboyhattar; Fedorahattar; Feser; Platta kepsar; Studentmössor; Kufi- och topi-mössor; Gubbkepsar; Panamahattar; Pillerburkshattar; Pork pie-hattar; Snapback-kepsar; Sombreror; Solhattar; Topphattar; Trilbies; Lastbilschaufförshattar; Visir; Vinterhattar
sk-SK: Oblečenie a doplnky > Doplnky oblečenia > Klobúky: Baseballové čiapky; Čiapky beanie; Barety; Slamené klobúky s plochým vrchom; Klobúk pinč; Plátené klobúčiky; Klobúky typu cloche; Kovbojské klobúky; Unisex klobúky; Fezy; Bekovky; Čiapky na promócie; Kufi a topi; Bekovky; Slamené klobúky; Elegantné klobúčiky; Klobúky typu pork pie; Bejzbalové šiltovky; Sombréra; Klobúky s UV ochranou; Cylindre; Klobúky trilbie; Šiltovky; Šilty; Zimné čiapky
nb: Klær og tilbehør > Klestilbehør > Hatter: Baseballuer; Luer; Baskerluer; Boater-hatter; Bowlerhatter; Bøttehatter; Cloche-hatter; Cowboyhatter; Fedoraer; Fezer; Flate luer; Eksamensluer; Kufier og topier; Bakerguttluer; Panamahatter; Pilleeskehatter; Pork pie-hatter; Capser med snapback; Sombreroer; Solhatter; Flosshatter; Trilbier; Trucker-caps; Visirer; Vinterhatter
lt-LT: Apranga ir aksesuarai > Drabužių aksesuarai > Kepurės: Beisbolo kepuraitės; Megztos kepuraitės; Beretės; „Boater“ skrybėlės; Katiliukai; Žvejų kepurės; „Cloche“ skrybėlės; Kaubojiškos skrybėlės; Fedoros; Fesos skrybėlės; Angliškos beretės; Išleistuvių kepurės; Kufi ir topi kepuraitės; Laikraštininko kepurės; Panamos; „Pillbox“ skrybėlaitės; „Pork pie“ skrybėlės; Gale susegamos kepuraitės; Sombrerai; Kepurės nuo saulės; Cilindrai; Trilbiai; Vairuotojų kepuraitės; Skydeliai nuo saulės; Žieminės kepurės
tr: Kıyafet ve Aksesuarlar > Kıyafet Aksesuarları > Şapkalar: Beyzbol şapkaları; Kasketler; Bereler; Boater şapkalar; Melon Şapka; Balıkçı Şapkaları; Kloş şapkalar; Kovboy Şapkaları; Fedora; Fesler; Düz Kepler; Mezuniyet kepleri; Kufiler ve takkeler; Kasketler; Panama Şapkaları; Pillbox şapkalar; Pork pie şapkalar; Snapback Kepler; Sombrerolar; Güneş Şapkaları; Silindir Şapkalar; Fötr Şapka; Kamyoncu Şapkaları; Vizörler; Kış Şapkaları
hu: Ruházat és kiegészítők > Ruházati kiegészítők > Kalapok: Baseballsapkák; Sapkák; Beretek; Girardi kalapok; Bowler kalapok; Vödörsapkák; Harangkalapok; Cowboy-kalapok; Fedorák; Fezek; Lapos sapkák; Ballagási sapkák; Kufik és topik; Rikkancssapkák; Panama-kalapok; Dobozkalapok; Pork pie kalapok; Snapback-sapkák; Sombrerók; Strandkalapok; Cilinderkalapok; Trilby-kalapok; Kamionos kalapok; Napellenzők; Téli kalapok
fi: Vaatteet ja asusteet > Vaatetuksen asusteet > Hatut: Baseball-lakit; Pipot; Beretit; Boater-hatut; Knallit; Kalastajanhatut; Kellohatut; Cowboyhatut; Fedorat; Fetsit; Huopalakit; Valmistujaislakit; Kufi- ja topi-päähineet; Newsboy-lippalakit; Panamahatut; Pillerihatut; Pork pie -hatut; Snapback-lippalakit; Sombrerot; Aurinkohatut; Silinterit; Trilby-hatut; Verkkolippalakit; Visiirit; Talvihatut
vi: Quần áo & Phụ kiện > Phu kiện quần áo > Nón: Mũ lưỡi trai; Mũ len; Mũ nồi; Mũ boater; Mũ quả dưa; Mũ tai bèo; Mũ cloche; Mũ cao bồi; Mũ phớt; Mũ fez; Mũ dẹt; Mũ tốt nghiệp; Mũ kufi và topi; Mũ newsboy; Mũ phớt cói; Mũ pillbox; Mũ pork pie; Mũ lưỡi trai có quai bấm; Mũ sombrero; Mũ che nắng; Mũ chóp cao; Mũ nỉ mềm; Mũ tài xế xe tải; Mũ nửa đầu; Mũ mùa đông
es: Ropa y accesorios > Complementos > Sombreros: Gorras de béisbol; Gorros; Boinas; Sombreros canotier; Bombines; Sombreros de pesca; Sombreros cloché; Sombreros de vaquero; Fedoras; Sombreros fez; Gorras hatteras; Birretes de graduación; Kufis y topis; Gorras newsboy; Sombreros Panamá; Sombreros pastillero; Sombreros pork pie; Gorras snapback; Sombreros mexicanos; Capelinas; Sombreros de copa; Trilbies; Gorros de camionero; Viseras; Sombreros de invierno
ja: ファッション・アクセサリー > ファッション小物 > 帽子: 野球帽; ビーニー; ベレー帽; カンカン帽; 山高帽; バケットハット; クロッシェハット; カウボーイハット; フェドラハット; フェズ帽; フラットキャップ; 角帽; クーフィー＆トピ; キャスケット; パナマハット; ピルボックスハット; ポークパイハット; スナップバック キャップ; ソンブレロ; 日よけ帽子; シルクハット; トリルビー; トラッカーハット; バイザー; 冬用帽子
ko: 의류/액세서리 > 의류 액세서리 > 모자: 야구 모자; 비니; 베레모; 보터 햇; 중산모; 버킷햇; 클로슈 햇; 카우보이 모자; 페도라; 페즈; 플랫 캡; 학사모; 쿠피 및 토피; 뉴스보이 캡; 파나마 모자; 필박스 햇; 포크파이 햇; 스냅백 캡; 솜브레로; 차양모자; 탑 햇; 트릴비; 트러커 모자; 바이저; 겨울 모자
bg-BG: Облекло и аксесоари > Аксесоари за дрехи > Шапки: Бейзболни шапки; Шапки „бийни“; Барети; Плоски сламени шапки; Бомбета; Шапки с периферия; Шапки клоше; Каубойски шапки; Шапки тип „федора“; Фесове; Каскети; Шапки за дипломиране; Куфи и топи; Каскети; Сламени шапки; Шапки пилбокс без периферия; Плоски кръгли шапки с вдлъбната корона; Шапки с права козирка; Сомбреро; Шапки за слънце; Цилиндри; Шапки тип „трилби“; Мрежести шапки; Козирки; Зимни шапки
pt-PT: Acessórios e vestuário > Acessórios de vestuário > Chapéus: Bonés de basebol; Gorros; Boinas; Chapéus canotiê; Chapéus de coco; Bucket Hats; Chapéus cloche; Chapéus de vaqueiro; Fedoras; Chapéus fez; Boinas masculinas; Barretes de finalista; Kufis e topis; Boinas newsboy; Chapéus Panamá; Chapéus pillbox; Chapéus pork pie; Bonés ajustáveis; Sombreros; Chapéus de sol; Cartolas; Trilbies; Boné de camionista; Viseiras; Chapéus de inverno
de: Bekleidung & Accessoires > Bekleidungsaccessoires > Hüte: Baseballcaps; Beanies; Barette; Boater-Hüte; Melonen; Fischerhüte; Glockenhüte; Cowboyhüte; Fedoras; Fes-Hüte; Schiebermützen; Absolventenhüte; Kufis & Topis; Schiebermützen; Panama-Hüte; Pillbox-Hüte; Pork-Pie-Hüte; Snapback Caps; Sombreros; Sonnenhüte; Zylinder; Trilby-Hüte; Trucker Caps; Visiere; Wintermützen
zh-TW: 服飾與配件 > 衣著配件 > 帽子: 棒球帽; 毛帽; 貝雷帽; 平頂硬草帽; 德比帽; 漁夫帽; 鐘形帽; 牛仔帽; 紳士帽; 菲斯帽; 狩獵帽; 畢業帽; 庫非帽與托皮帽; 報童帽; 巴拿馬帽; 藥盒帽; 豬肉派帽; 後扣棒球帽; 墨西哥寬邊帽; 防曬帽; 大禮帽; 特里比帽; 卡車司機帽; 遮陽帽; 保暖帽
pt-BR: Vestuário e acessórios > Acessórios para roupas > Chapéus: Bonés de beisebol; Gorros; Boinas; Chapéus boater; Chapéus-coco; Chapéus de pescador; Chapéus cloche; Chapéus de caubói; Fedoras; Fezes; Boinas de aba reta; Capelos de formatura; Kufis e topis; Boinas newsboy; Chapéus Panamá; Chapéus pillbox; Chapéus pork pie; Bonés de aba reta; Sombreros; Chapéus de sol; Cartolas; Trilbies; Bonés de caminhoneiro; Viseiras; Gorros de inverno
cs: Oblečení a doplňky > Oděvní doplňky > Klobouky: Baseballové čepice; Čepice Beanie; Barety; Klobouky boater; Buřinky; Čepice typu bucket; Klobouky cloche; Kovbojské klobouky; Klobouky typu fedora; Fezy; Bekovky; Promoční čepice; Kufi a čepice topi; Bekovky; Klobouky typu Panama; Klobouky pillbox; Klobouky pork pie; Kšiltovky s rovným kšiltem; Sombrera; Klobouky proti slunci; Cylindry; Klobouky Trilby; Kšiltovky se zahnutým kšiltem; Čelenky s kšiltem; Zimní čepice